【裁判字號】    89,易,3425
【裁判日期】    891026
【裁判案由】    贓物
【裁判全文】
臺灣板橋地方法院刑事判決                        八十九年度易字第三四二五號
    公  訴  人  臺灣板橋地方法院檢察署檢察官
    被      告  甲○○
右列被告因贓物案件，經檢察官提起公訴（八十九年度偵緝字第一二四四號），本院
判決如左：
    主  文
甲○○收受贓物，處有期徒刑肆月，如易科罰金，以參佰元折算壹日。
    事  實
一、甲○○於民國八十五年間因妨害自由案件，經本院於八十六年五月二十九日判處
    有期徒刑四月，緩刑四年確定，現仍在緩刑期間（未構成累犯），猶不知警惕，
    於八十九年五月二十日晚間，在臺北縣三峽鎮○○路附近，向年籍不詳綽號「阿
    狗」之成年男子收受借用車號Ｐ６─四六九七號自小客車（按該自小客車為丙○
    ○所有，於八十九年三月二十九日七時三十分許，在台北縣五股鄉○○路○段八
    五巷三號前遭人竊取，甲○○借用時，該車已改懸掛乙○○所有業經註銷之FR－
    四四八三號車牌），未索取行照，明知該車無來源證件，「阿狗」之人亦無法提
    供來源證件，且「阿狗」之人亦告知該車有問題，該車顯係贓物，卻仍向「阿狗
    」收受借用該車。嗣於翌日下午四時許，在臺北縣三峽鎮○○路一０一巷一弄一
    一號前為警查獲。
二、案經臺北縣警察局三峽分局報告台灣板橋地方法院檢察署檢察官偵查起訴。
    理  由
一、訊據被告對於右揭時地向綽號「阿狗」之成年男子借用本件車號Ｐ６─四六九七
    號自小客車使用，未索取行照，明知該車無來源證件，「阿狗」之人亦無法提供
    來源證件，且「阿狗」之人亦告知該車有問題，仍加以借用收受等情固供承不諱
    ，然矢口否認知悉本件自小客車為贓物，辯稱伊以為「阿狗」之人告知該車有問
    題，是指車子會故障云云。惟查，本件為警查獲之車號Ｐ６─四六九七號自小客
    車係丙○○所有，於八十九年三月二十九日七時三十分許，在台北縣五股鄉○○
    路○段八五巷三號前遭人竊取之贓物，業據被害人丙○○於警訊時指訴明確，並
    有車輛竊盜、車牌失竊資料個別查詢報表─查詢車輛認可資料及贓物認領保管單
    各乙紙附卷可稽。次查，被告供承與「阿狗」僅認識二、三月，對於「阿狗」之
    真實姓名及聯絡方式均毫無所悉，參以自小客車乃屬價值不菲之物，若該車確為
    「阿狗」本人所有之物，在「阿狗」與被告相識未深情形下，理應在出借時與被
    告審慎約定還車時間及地點，豈有在未告知聯絡方式即任意交予他人之理？在此
    情形下任何人均得了解該車應係來歷不明之物，始得輕易借得。另被告當時未向
    「阿狗」索取行照，且「阿狗」亦曾告知被告該車「有問題」要被告不要駕駛乙
    節，業據被告供承在卷，所謂「有問題」應即表示該車來源有問題，而非安全性
    能有問題，否則無論被告有何緊急情況需要用車，亦不致於不顧自身生命安全而
    非向「阿狗」借用安全性質上有問題之車輛不可。綜上所述，足認被告應有贓物
    之認識而故為收受之行為無訛，所辯不知本件自小客車為贓物，伊以為「阿狗」
    之人告知該車有問題，是指車子會故障云云，核係事後避重就輕卸責之詞，委無
    可採。本件事證明確，被告犯行洵堪認定，應予依法論科。
二、核被告所為，係犯刑法第三百四十九條第一項之收受贓物罪。爰審酌被告之素行
    、犯罪之動機、手段、目的、所生危害及犯後態度等一切情狀，量處如主文所示
    之刑，並諭知易科罰金之折算標準，以示懲儆。又公訴人以被告前因妨害自由案
    件，經本院判決有期徒刑四月，緩刑四年確定，現仍在緩刑期間，仍無視於法院
    給予緩刑之恩典，再罹刑章，顯見其自我約束能力不足，於該署偵訊中又未坦承
    犯行，足證犯罪後仍無悔意，而具體求刑請求量處被告有期徒刑一年，以示警惕
    云云，固非無見。惟查，被告收受使用本件贓車之時間未及一日，且未使用該車
    從事其他犯罪，其雖否認有贓物之認識，然核其惡性尚非屬重大，本院酌情認量
    處被告有期徒刑四月，已足生警惕教化被告之功，附此敘明。
據上論斷，應依刑事訴訟法第二百九十九條第一項前段，刑法第三百四十九條第一項
、第四十一條，罰金罰鍰提高標準條例第一條前段、第二條，判決如主文。
本案經檢察官方伯勳到庭執行職務。
中        華        民        國    八十九    年    十    月    二十六  日
                                      臺灣板橋地方法院刑事第五庭
                                          法  官  呂  安  樂
右正本證明與原本無異
如不服本判決應於送達後十日內向本院提出上訴狀
                                          書記官  陳  玉  嬋
中        華        民        國    八十九    年    十    月    二十六  日
附錄本案論罪科刑法條全文：
刑法第三百四十九條
收受贓物者，處三年以下有期徒刑、拘役或五百元以下罰金。
搬運、寄藏、故買贓物或為牙保者，處五年以下有期徒刑、拘役或科或併科一千元以
下罰金。
因贓物變得之財物，以贓物論。


司法院資訊處製作；財團法人民間司法改革基金會備份。
